【裁判字號】    97,審易,1473
【裁判日期】    970915
【裁判案由】    傷害等
【裁判全文】
臺灣高雄地方法院刑事判決            97年度審易字第1473號
公  訴  人  臺灣高雄地方法院檢察署檢察官
被      告  乙○○
                    （現另案於臺灣高雄監獄執行中）
            甲○○
            丙○○
上列被告因傷害等案件，經檢察官提起公訴（97年度偵字第289
號），本院判決如下：
    主  文
本件公訴不受理。
    理  由
一、公訴意旨係以：被告甲○○於民國96年7 月18日上午7 時30
    分許，因發現其所有停放在高雄縣大社鄉○○街42號告訴人
    戊○住處前車牌號碼YA-7703 號自小客車遭人噴漆，懷疑是
    戊○所為，遂與被告乙○○、被告丙○○（以下合稱被告3
    人）一同到戊○住處前與戊○理論，雙方言談不合遂起爭執
    ，詎被告3 人竟基於無故侵入住居、傷害及毀損之犯意聯絡
    ，共同進入戊○住處內毆打戊○，致戊○受有頭部外傷併腦
    震盪、左臉頰片狀瘀傷、左耳廓瘀傷、胸部鈍傷等多處傷害
    ，並徒手搗毀椅子1 張及客人送洗衣服約60幾件，足生損害
    於戊○，嗣告訴人己○○聽聞爭執聲響及其母親戊○之呼叫
    而下樓察看後，即持木棍喝令被告3 人離開，詎被告3 人復
    基於傷害之犯意聯絡，由乙○○自己○○手中奪下前開木棍
    而執為攻擊工具，另甲○○及丙○○則以徒手方式，共同毆
    打己○○，致令己○○受有頭部外傷合併腦震盪、鼻骨骨折
    、背部挫傷、右眼虹膜出血、右手拇指基部挫傷等多處傷害
    。迨見告訴人丁○○亦聞聲下樓查看，被告3 人復基於傷害
    之犯意聯絡，以前述方式共同毆打丁○○，致令丁○○受有
    頭部外傷併腦震盪、前額兩處線狀瘀傷、背部多處瘀傷、左
    手肘瘀傷等多處傷害，因認被告3 人所為，乃係共同犯刑法
    第306 條無故侵入住居罪、第277 條第1 項傷害罪、第354
    條之毀損罪罪嫌。
二、按告訴乃論之罪，告訴人於第一審辯論終結前，得撤回其告
    訴；告訴乃論之罪，對於共犯之一人告訴或撤回告訴者，其
    效力及於其他共犯；又告訴經撤回者，法院應諭知不受理之
    判決，且得不經言詞辯論為之，刑事訴訟法第238 條第1 項
    、第239 條前段、第303 條第3 款及第307 條分別定有明文
    。
三、本件被告3 人因傷害等案件，經檢察官提起公訴，認被告3
    人均係共犯刑法第306 條無故侵入住居罪、第277 條第1 項
    傷害罪及第354 條之毀損罪，分依同法第308 條第1 項、第
    287 條前段、第357 條之規定，俱須告訴乃論。茲據告訴人
    戊○、己○○、丁○○具狀聲請撤回渠等對甲○○、丙○○
    2 人之告訴，有撤回告訴狀1 份在卷足稽，揆諸前開說明，
    ，效力自及於經檢察官指為共同正犯之乙○○，爰不經言詞
    辯論，逕為諭知不受理之判決。
四、至乙○○另單獨涉犯刑法第305 條之恐嚇危害安全罪嫌部分
    ，本院另行審結。
據上論結，應依刑事訴訟法第303條第3 款、第307條，判決如主
文。
中    華    民    國    97    年    9     月    15    日
                  刑事第七庭  法  官  莊珮吟
以上正本證明與原本無異。
如不服本判決應於收受本判決後10日內向本院提出上訴書狀，並
應敘述具體理由，如未敘述上訴理由者，應於上訴期間屆滿後20
日內補提理由書狀於本院（均須按他造當事人之人數附繕本）「
切勿逕送上級法院」。
中    華    民    國    97    年    9     月    15    日
                              書記官  黃勤涵


司法院資訊處製作；財團法人民間司法改革基金會備份。
